臺灣新竹地方法院刑事判決
                                      110年度易字第170號
公  訴  人  臺灣新竹地方檢察署檢察官
被      告  蔡承哲


            陳建儒


上列被告因恐嚇案件，經檢察官提起公訴（109年度偵字第8743
號），被告於本院準備程序中就被訴事實均為有罪之陳述，經本
院告知簡式審判程序意旨，並聽取公訴人、被告之意見後，裁定
改依簡式審判程序審理，並判決如下：
    主  文
蔡承哲共同犯恐嚇危害安全罪，處有期徒刑參月，如易科罰金，
以新臺幣壹仟元折算壹日。
陳建儒共同犯恐嚇危害安全罪，處有期徒刑參月，如易科罰金，
以新臺幣壹仟元折算壹日。
    事  實
一、蔡承哲、陳建儒因劉聰慰未出面處理新臺幣（下同）26萬元
    債務，心生不滿，竟共同基於恐嚇危害安全之犯意聯絡，於
    民國108年1月11日20時30分迄至21時29分許，分別由蔡承哲
    以行動電話門號0000000000號撥打電話給劉聰慰之父親劉錫
    岳，恫以：「敢還是不敢，你就不要回來，我在你家樓下等
    你，看你要不要回來，我幹您娘機掰，我說你兒子啦！要幫
    他擔保；人我們要帶走，你又不給我們帶走，就只說你們要
    籌錢，現在錢也沒有，人也不見，您娘啊你家是想失火嗎；
    我們可能就會三不五時在你家樓下，跟在你後面啦！跟在你
    女兒那邊啦！」等語；陳建儒則以行動電話門號0000000000
    號撥打電話給劉錫岳，恫以：「這幾天去你家樓下等，你也
    不要出門；你沒有錢，你把人找出來啊！」蔡承哲亦於一旁
    恫以：「不管...就對你啦！」等語，令劉錫岳心生畏懼，
    致生危害於安全。
二、案經劉錫岳訴由新竹縣政府警察局竹北分局報告臺灣新竹地
    方檢察署檢察官偵查起訴。
    理  由
壹、程序部分
一、本件被告蔡承哲、陳建儒所犯均非死刑、無期徒刑、最輕本
    刑為3年以上有期徒刑之罪，或高等法院管轄第一審之案件
    ，被告2人於本院準備程序中就前揭被訴事實均為有罪之陳
    述，經本院告以簡式審判程序之旨，並聽取公訴人及被告2
    人之意見後，本院業已依刑事訴訟法第273條之1第1項之規
    定，裁定進行簡式審判程序，是本件之證據調查，依刑事訴
    訟法第273條之2規定，不受同法第159條第1項、第161條之2
    、第161條之3、第163條之1及第164條至第170條規定之限制
    ；又本案卷內之物證、書證等證據，依同法第273條之2規定
    ，不受同法第159條第1項關於傳聞法則規定之限制，依法均
    有證據能力。
二、原起訴書就起訴事實部分有誤認之處，業經公訴人於本院準
    備程序時當庭更正（見本院卷第82頁），合先敘明。
貳、實體部分：
一、認定犯罪構成要件事實所憑之證據及理由：
（一）被告蔡承哲、陳建儒於偵訊、本院準備程序及簡式審理程
      序時之自白（見偵卷第69至71、77至79、88至89頁，本院
      卷第79至91頁）。
（二）經證人即被害人劉錫岳於警詢、偵訊、證人劉聰慰於警詢
      時證述明確（見偵卷第13至15、18至21、82至84頁）。
（三）並有竹北分局六家派出所警員洪國正、巡官兼所長葉日仁
      於109年6月13日製作之職務報告、108年01月11日被害人
      劉錫岳所提供恐嚇電話錄音檔譯文、中華電信通聯調閱查
      詢單（電話號碼：000000000000）、（被告蔡承哲）台灣
      大哥大股份有限公司通聯調閱查詢單（電話號碼：000000
      0000）、本院勘驗筆錄各1份、蔡承哲電話錄音光碟1片等
      資料附卷可證（見偵卷第6至7、29至39、41至42頁，本院
      卷第81至82頁，光碟置於偵卷偵查光碟片/錄音帶存放袋
      內）。
（四）綜上所述，被告蔡承哲、陳建儒上揭任意性自白核與上揭
      事實相符，應堪憑採，其等所為前揭恐嚇犯行，事證明確
      ，應分別予以依法論科。
二、新舊法比較：
    按刑法第2條第1項係規範行為後法律變更所生新舊法律比較
    適用之準據法。新舊法條文之內容雖有所修正，然若係無關
    乎要件內容之不同或處罰之輕重，而僅為文字、文義之修正
    或原有實務見解、法理之明文化，或僅條次之移列等無關有
    利或不利於行為人，即非屬該條所指之法律有變更者，而應
    依一般法律適用原則，逕適用裁判時法。查被告蔡承哲、陳
    建儒本案行為後，刑法第305條之規定，業於108年12月25日
    修正公布，自108年12月27日生效施行，惟此次僅係將罰金
    刑計算標準統一，即將銀元改為新臺幣，無須再經換算，就
    犯罪之構成要件、刑罰效果均未變更，揆諸前開說明，無須
    為新舊法之比較，應逕依裁判時法即修正後刑法第305條之
    規定論處。　　
三、論罪科刑：
（一）核被告蔡承哲、陳建儒所為，均係犯刑法第305條之恐嚇
      危害安全罪。　　　
（二）被告蔡承哲、陳建儒就上揭恐嚇危害安全犯行，有犯意聯
      絡及行為分擔，應分別論以共同正犯。
（三）被告蔡承哲、陳建儒係共同基於恐嚇之單一犯意，在上開
      時、地，以上揭方式恫嚇被害人，可認係在密接之時、地
      為前揭犯行，且所侵害之法益相同，行為之獨立性堪認薄
      弱，依前開說明，應均論以接續犯。
（四）爰審酌被告蔡承哲、陳建儒2人與被害人並無仇怨，其等
      縱與被害人之子即證人劉聰慰間存有債務問題，亦與被害
      人無涉，詎其等竟共同以上開方式恫嚇被害人，甚至以「
      你家是想失火嗎」、「跟在你女兒那邊」等語致被害人心
      生畏懼，所為已經足使聽聞之人日夜生活在驚慌恐懼之中
      ，所為惡性非輕，兼衡被告2人於偵訊、本院行準備程序
      及簡式審理時均坦承犯行之犯後態度，及其等於本院簡式
      審理時自述之智識程度、工作情形、家庭狀況，暨被告2
      人之刑事前案紀錄（參見臺灣高等法院被告前案紀錄表）
      等一切情狀，分別量處如主文所示之刑，併諭知易科罰金
      之折算標準。
據上論斷，應依刑事訴訟法第273條之1第1項、第299條第1項前
段，判決如主文。
本案經檢察官馮品捷提起公訴，經檢察官陳中順到庭執行職務。
中    華    民    國    110    年     3    月    30   日
                  刑事第八庭    法  官  林哲瑜 
以上正本證明與原本無異。
如不服本判決應於收受判決後20日內向本院提出上訴書狀，並應
敘述具體理由。其未敘述上訴理由者，應於上訴期間屆滿後20日
內向本院補提理由書（均須按他造當事人之人數附繕本）「切勿
逕送上級法院」。
中　　華　　民　　國　　110 　年　　4 　　月　　8 　　日
　　　　　　　　　　　　　　　　書記官  曾柏方 
附錄論罪科刑法條：
刑法第305條
以加害生命、身體、自由、名譽、財產之事恐嚇他人，致生危害
於安全者，處2年以下有期徒刑、拘役或9千元以下罰金。